【裁判字號】    99,易,139
【裁判日期】    990312
【裁判案由】    竊盜
【裁判全文】
臺灣彰化地方法院刑事判決               99年度易字第139號
公  訴  人  臺灣彰化地方法院檢察署檢察官
被      告  乙○○
上列被告因竊盜案件，經檢察官提起公訴（99年度偵字第407 、
1051號），本院判決如下：
    主  文
乙○○犯如附表所示之三罪，各處如附表所示之刑（主刑及從刑
）。應執行有期徒刑壹年，扣案棉質手套壹雙、手電筒壹支，均
沒收。
    事  實
一、乙○○因缺錢花用，竟與游木富（業經臺灣彰化地方法院檢
    察署檢察官另案偵查中）共同基於意圖為自己不法所有之犯
    意聯絡，分別於附表編號1 、2 所示之時間，由游木富駕駛
    其所有之車牌號碼NT-4627 號自用小客車搭載乙○○攜帶其
    所有之棉質手套1 雙、手電筒1 支，及客觀上足以對人之生
    命、身體、安全構成威脅，具危險性可供作為兇器使用之剪
    鉗剪1 支（為鐵製，長約70公分，刀面銳利，未扣案）為行
    竊工具，至如附表編號1 、2 所示地點行竊，乃推由游木富
    在現場把風，由乙○○持手電筒下車，並戴上手套，將綁在
    電線桿上之塑膠管打破後，再持上開剪鉗剪1 支（未扣案）
    ，剪斷露在塑膠管外面之電纜線，復由乙○○、游木富將電
    纜線拉扯下來而竊取附表編號1 、2 號所示之電纜線，得手
    後，乃由游木富便將電纜線以刀除去塑膠外皮後，把其內之
    銅線載運至不詳處所變賣牟利，所得由乙○○、游木富朋分
    花用殆盡。嗣於附表編號3 所示之時間（99年1 月2 日晚上
    6 時許），游木富再駕駛上開自用小客車搭載乙○○攜帶其
    所有之前述棉質手套1 雙、手電筒、剪鉗剪各1 支之行竊工
    具，至附表編號3 所示地點，由游木富在現場把風，乙○○
    以同上之方式，剪斷露在塑膠管外面之電纜線並將電纜線拉
    扯下來拿在手下而竊取附表編號3 號所示之電纜線得逞後，
    欲將之帶回車上時，旋為據報前往現場查看之員警發現，游
    木富見狀乃趁隙駕駛其車逃逸，乙○○則隨手將其使用之上
    開剪鉗剪及甫竊得之電纜線丟棄在地欲離開現場，然即遭警
    當場查獲，並扣得其所有，供其與共犯游木富為上開犯罪所
    用之前述棉質手套1 雙、手電筒1 支，乙○○為警查獲後，
    在有偵查犯罪職權之機關或個人尚未發覺其涉有前揭附表編
    號1 、2 所示之竊案時，即主動供出其尚與游木富共同犯下
    附表編號1 、2 所示之竊案，並帶同警方至該等現場查證，
    而自首接受裁判。
二、案經彰化縣警察局鹿港分局報告臺灣彰化地方法院檢察署檢
    察官偵查起訴。
      理  由
一、按「除簡式審判程式、簡易程式及第376條第1款、第2款所
    列之罪之案件外，第一審應行合議審判。」，刑事訴訟法第
    284 條之1 定有明文。本件被告所犯屬刑事訴訟法第376 條
    第2 款所列之罪，爰依法行獨任審判。又本件有關以下所引
    用被告以外之人於審判外之言詞或書面陳述，而不符合刑事
    訴訟法第159 條之1 至第159 條之4 之規定者，業經公訴人
    、被告於本院審理時明示同意作為證據，且均經本院於審理
    時當庭直接提示而為合法之調查，公訴人、被告均未於言詞
    辯論終結前聲明異議，本院審酌前開證據作成或取得之狀況
    ，並無非法或不當取證之情事，且亦無顯不可信之情況，故
    認為適當而均得以作為證據，是前開證據依刑事訴訟法第
    159 條之5 之規定，均具有證據能力，先予敘明。
二、上開3 件竊盜之犯罪事實，迭據被告於警訊、偵查及本院行
    準備程序與審理中，均坦承不諱，核與證人即被害人臺灣電
    力公司線路裝修員甲○○、白順良於警詢指述之情節相符；
    復有電力線路失竊現場調查報告2 張、現場及扣案物照片14
    張、車牌號碼NT-4627 號自用小客車車籍資料1 紙在卷可參
    （見警卷第6 至7 頁、13至16頁、偵字第1051號卷第9 至14
    頁、偵字第407 號卷第23頁）。足認被告上開自白均核與事
    實相符，堪可採信。本案事證明確，被告所犯如附表所示之
    3 次竊盜犯行，均堪以認定
三、按刑法第321 條第1 項第3 款之攜帶兇器竊盜罪，係以行為
    人攜帶兇器為其加重條件，此所謂兇器，其種類並無限制，
    凡客觀上足以對人之生命、身體、安全構成威脅，具有危險
    性之兇器為已足，並不以攜帶之初有行兇之意圖為必要（最
    高法院79年臺上字第5253號判例意旨可資參照）。查，本案
    被告乙○○與共犯游木富於附表編號1 至3 所示時間、地點
    行竊時，被告乙○○攜帶之行竊工具其中之剪鉗剪1 支，為
    鐵製，長約70公分，刀面銳利，此據被告乙○○於本院審理
    時供述明確【見本院99年2 月26日審理筆錄第4 頁】，被告
    乙○○既得以之剪斷電纜線及除去電纜線塑膠外皮，堪認以
    之擊打、刺戳人體，顯足以對人之生命、身體、安全構成威
    脅而具危險性，應認該剪鉗剪係屬兇器無訛。是核被告乙○
    ○就附表編號1 至3 所為之3 次竊盜犯行，均係犯刑法第
    321 條第1 項第3 款攜帶兇器竊盜罪。被告乙○○與共犯游
    木富就上開3 次攜帶凶器加重竊盜犯行，均有犯意聯絡及行
    為分擔，應論以共同正犯。另查，被告於99 年1月2 日晚上
    6 時許，為警查獲附表編號3 所示之攜帶凶器竊盜犯行後，
    在有偵查犯罪職權之機關或人員尚未發覺其另犯有附表編號
    1 、2 之攜帶凶器竊盜犯行前，即主動向警方坦認其另犯有
    附表編號1 、2 之攜帶凶器竊盜犯行，而自首接受裁判乙節
    ，業經證人即彰化縣警察局鹿港分局巡佐孫有程於本院審理
    時到庭結證明確，是爰就被告所犯附表編號1 、2 號之攜帶
    凶器竊盜犯行，依刑法第62條前段規定，各減輕其刑。被告
    乙○○所犯3 次攜帶凶器竊盜，犯意各別，行為互殊，應予
    分論併罰。爰審酌被告正值壯年，不思以正途謀生，僅因欠
    缺金錢，貪圖不法利益，即竊取電纜線變賣金錢花用，顯然
    欠缺法治觀念，所為侵害他人財產法益，亦影響他人之用電
    安全及權益，行為實不足取；惟其犯後坦承犯行，並表悔意
    ，態度尚佳，暨考量其智識程度、生活狀況、犯罪手段、目
    的等一切情狀，爰量處如主文所示之刑，並定其應執行之刑
    ，以示懲儆。至蒞庭檢察官雖對被告具體求刑判處有期徒刑
    10月、10月、1 年，定應執行有期徒刑2 年，惟本院綜合上
    揭各情，認對被告處以如主文所示之刑，已足收懲儆之效，
    併此敘明。扣案之棉質手套1 雙、手電筒1 支，為被告所有
    ，供其與共犯游木富犯附表所示3 件攜帶凶器竊盜犯行所用
    ，業據被告於本院審理中供述在卷，應依刑法第38條第1 項
    第2 款規定，宣告沒收之。至未扣案之剪鉗剪1 支，雖為被
    告所有，供其與共犯游木富犯附表所示3 件攜帶凶器竊盜犯
    行所用，此經被告於本院審理中供述明確，然據被告陳稱業
    已丟棄，且警方查獲被告時，亦未查得該支剪鉗剪，是為免
    將來執行困難，爰不予宣告沒收，附此敘明。
據上論斷，應依刑事訴訟法第299 條第1 項前段，刑法第321 條
第1 項第3 款、第28條、第62條前段、第51條第5 款、第38條第
1項 第2 款，判決如主文。
本案經檢察官陳建佑到庭執行職務。
中    華    民    國    99    年    3     月    12    日
                  刑事第二庭          法  官  吳芙如
以上正本證明與原本無異。
如不服本判決應於收受判決後10日內向本院提出上訴書狀，並應
敘述具體理由；其未敘述上訴理由者，應於上訴期間屆滿後20日
內向本院補提理由書狀( 均須按他造當事人之人數附繕本) 「切
勿逕送上級法院」。
告訴人或被害人對於判決如有不服具備理由請求檢察官上訴者，
其上訴期間之計算係以檢察官收受判決正本之日期為準。
中    華    民    國    99    年    3     月    12    日
                                      書記官  林明俊
附錄本案論罪科刑法條全文：
中華民國刑法第321條
（加重竊盜罪）
犯竊盜罪而有左列情形之一者，處 6 月以上、 5 年以下有期徒
刑：
一、於夜間侵入住宅或有人居住之建築物、船艦或隱匿其內而犯
    之者。
二、毀越門扇、牆垣或其他安全設備而犯之者。
三、攜帶兇器而犯之者。
四、結夥三人以上而犯之者。
五、乘火災、水災或其他災害之際而犯之者。
六、在車站或埠頭而犯之者。
前項之未遂犯罰之。
 附表：
┌──┬──────┬───────┬────┬────┬──────┐
│編號│行竊時間    │行竊地點      │竊取之電│價值：新│主文欄      │
│    │            │              │纜線規格│臺幣（下│            │
│    │            │              │種類    │同）    │            │
│    │            │              │        │        │            │
├──┼──────┼───────┼────┼────┼──────┤
│1   │98年11月16日│彰化縣秀水鄉下│600VP交 │1452元  │乙○○共同攜│
│    │凌晨6時許   │崙段188地號附 │連PE電纜│        │帶兇器竊盜，│
│    │            │近之編號G3610H│1/CAWG2/│        │處有期徒刑伍│
│    │            │E0176號路燈桿 │0 計12公│        │月，扣案棉質│
│    │            │。            │尺      │        │手套壹雙、手│
│    │            │              │        │        │電筒壹支，均│
│    │            │              │        │        │沒收。      │
├──┼──────┼───────┼────┼────┼──────┤
│2   │98年12月29日│彰化縣秀水鄉下│同上規格│5808元  │乙○○共同攜│
│    │凌晨6時許   │崙段460地號附 │種類計48│        │帶兇器竊盜，│
│    │            │近之編號G3609E│公尺    │        │處有期徒刑伍│
│    │            │C00-00-0000-00│        │        │月，扣案棉質│
│    │            │號電線桿。    │        │        │手套壹雙、手│
│    │            │              │        │        │電筒壹支，均│
│    │            │              │        │        │沒收。      │
├──┼──────┼───────┼────┼────┼──────┤
│3   │99年1 月2 日│彰化縣福興鄉萬│600V交聯│不詳    │乙○○共同攜│
│    │晚上6時許   │豐村省道台76線│連PE電纜│        │帶兇器竊盜，│
│    │            │橋下往西12公里│1/C2/0  │        │處有期徒刑捌│
│    │            │處            │        │        │月，扣案棉質│
│    │            │              │        │        │手套壹雙、手│
│    │            │              │        │        │電筒壹支，均│
│    │            │              │        │        │沒收。      │
└──┴──────┴───────┴────┴────┴──────┘

司法院資訊處製作；財團法人民間司法改革基金會備份。
